【裁判字號】    96,交聲,1957
【裁判日期】    970123
【裁判案由】    違反道路交通管理處罰條例聲明異議
【裁判全文】
臺灣臺北地方法院交通事件裁定         96年度交聲字第1957號
原處分機關  臺北市交通事件裁決所
異  議  人
即受處分人  甲○○
上列異議人即受處分人因違反道路交通管理處罰條例事件，對於
臺北市交通事件裁決所民國96年11月27日所為處分（原處分案號
：北市裁三字第裁22-AEW114971號、22-AEW114972號、22-AEW11
4973號），聲明異議，本院裁定如下：
    主  文
異議均駁回。
    理  由
一、按「汽車駕駛人轉彎時，有不依標誌、標線、號誌指示之情
    形者，處新臺幣六百元以上一千八百元以下罰鍰。」、「汽
    車駕駛人於行駛道路時，使用手持式行動電話進行撥接或通
    話者，處新台幣三千元罰鍰」、「汽車駕駛人，駕駛汽車有
    違反本條例之行為，經交通勤務警察或依法令執行交通稽查
    任務人員制止時，不聽制止或拒絕停車接受稽查而逃逸者，
    除按各該條規定處罰外，處新臺幣三千元以上六千元以下罰
    鍰。」，又「汽車駕駛人之行為有下列情形之一，當場不能
    或不宜攔截製單舉發者，得逕行舉發：....四、不服指揮稽
    查而逃逸，....。」、「第一項逕行舉發，應記明車輛牌照
    號碼、車型等可資辨明之資料，以汽車所有人為被通知人製
    單舉發。」，道路交通管理處罰條例第48條第1項第2款、第
    31條之1第1項、第60條第1項、第7條之2第1項第4款及同條
    第4項定有明文。
二、本件異議人即受處分人甲○○於民國96年8月29日12時30分
    ，駕駛車號：4775-DB號自用小客車沿臺北市○○○路西往
    東方向行駛，行至民權東路、新生北路設有禁止左轉標誌之
    交岔路口，違規左轉新生北路，並於當時以右手手持行動電
    話貼於右耳使用接聽，為臺北市政府警察局中山分局民權一
    派出所警員當場攔停稽查，異議人不服員警稽查，拒絕停車
    接受稽查，加速駕車上新生北路高架橋方向逃逸，執勤警員
    遂記下車號，以電腦連線查詢車輛車種、車型及顏色核對無
    誤後，依道路交通管理處罰條例第48條第1項第2款、第31條
    之1第1項、第60條第1項之規定製單以北市警交字第AEW1149
    71號、AEW114972號及AEW114973號舉發違反道路交通管理事
    件通知單舉發，指定應於96年9月29日前到案自行繳納罰鍰
    ，嗣異議人不服，於96年9月5日向原處分機關提出申訴，原
    處分機關於96年11月27日依道路交通管理處罰條例第48條第
    1 項第2款、第31條之1第1項及第60條第1項之規定，就違規
    左轉部分以北市裁三字第裁22-AEW114971號裁決書裁處異議
    人罰鍰新臺幣（下同）600元，就行駛道路時使用手持式行
    動電話部分以北市裁三字第裁22-AEW114972號裁決書裁處異
    議人罰鍰3000元，就拒絕停車接受稽查而逃逸部分以北市裁
    三字第裁22-AEW114973號裁決書裁處異議人罰鍰3000元，異
    議人於96年12月4日收受裁決書，於96年12月17日聲明異議
    ，有前開舉發通知單、原處分機關裁決書及送達證書等相關
    資料在卷可稽。
三、聲明異議意旨略以：該車牌可能遭人冒用，並無舉發違規事
    實之情事，原處分機關所為處分，顯有錯誤，為此聲明異議
    ，請求撤銷原處分云云。
四、經查：異議人雖否認有前開違規行為，惟經舉發員警乙○○
    到庭具結後，經法官問：「本案三張罰單，異議人所駕駛的
    車子在96年8月29日12時30分，在臺北市○○○路、新生北
    路口，有違規不依照標誌號誌指示，汽車駕駛人在行駛道路
    時使用行動電話的行為，經過你們指示停車接受攔檢，異議
    人拒絕即逃逸，有無這件事？」，乙○○答：「有的。」，
    法官問：「當天所指的異議人是否今日在庭的異議人？」，
    證人答：「...，異議人應該要停止，但異議人沒有停止，
    我們是用車號查詢車主，就認定是他，但不能確定是今天的
    異議人。」，顯見當時確有懸掛該車牌號碼之車輛發生本案
    之違規事實無誤。又法官問：「被開罰單的那天，這部車子
    有無借人？」，異議人答：「這天沒有借人，車子都是我自
    己開的。」；法官問：「車子的型號？」，乙○○答：「中
    華三菱壹仟八黑色的。」，法官問：「證人所說的車子是否
    是你的車子？」，異議人答：「我的車子是一千八的，...
    。」，異議人之供述與證人證詞互核相符，可證員警乙○○
    當場目擊之違規車輛之車牌號碼、車子型號，與異議人所有
    自小客車完全相符（詳本院96年12月31日訊問筆錄）。異議
    人所辯，惟在該車牌號碼經他人偽造冒用始能成立，若真有
    其事，異議人所有該車應有其他違規案件為本院所受理，惟
    經查詢，並無其他交通違規案件繫屬於本院，有索引卡查詢
    -當事人姓名查詢資料在卷可稽，足證異議人所辯實不可採
    ，再衡諸證人乙○○係依法執行公務之人，與異議人素不相
    識，亦無仇隙，應無甘冒自身觸犯偽證罪之風險而設詞誣攀
    之理，故其證言應堪採信。是以，異議人空言主張舉發事實
    有所違誤，復無其他實據可供憑參，委無可採，本件違規事
    實堪以認定。
五、綜上所述，本件異議人於上開時、地，在設有禁止左轉標誌
    之交岔路口違規左轉，並行駛道路時使用手持式行動電話，
    且拒絕停車接受稽查而逃逸之違規事實應堪認定，原處分機
    關依道路交通管理處罰條例第48條第1項第2款、第31條之1
    第1項、第60條第1項及違反道路交通管理事件統一裁罰基準
    及處理細則第43條、第44條、第67條之規定，就違規左轉部
    分裁處罰鍰600元，就行駛道路時使用手持式行動電話部分
    裁處罰鍰3000元，就拒絕停車接受稽查而逃逸部分裁處罰鍰
    3000元，合計共6600元，於法核無違誤。異議人聲明異議，
    指摘原處分不當，為無理由，應予駁回。
據上論斷，依道路交通案件處理辦法第19條，裁定如主文。
中    華    民    國    97    年    1    月    23    日
                  交通法庭 法  官  張文俊
以上正本證明與原本無異。
如不服本裁定，應於裁定送達後5日內，向本院提出抗告狀。
                            書記官  陳鳳瀴
中    華    民    國    97    年    1    月    25    日


司法院資訊處製作；財團法人民間司法改革基金會備份。
